臺灣高等法院交通事件裁定　　　　　　　　　　　　九十一年度交抗字第六一四號
　　抗　告　人
　　即受處分人　甲○○
右抗告人因違反道路交通管理處罰條例案件，不服臺灣臺北地方法院九十年度交聲字
第一三九六號，中華民國九十一年七月十五日第一審裁定，提起抗告，本院裁定如左
：
    主  文
抗告駁回。
    理  由
一、本件原裁定認定，抗告人甲○○於民國九十年七月二十七日十時五十八分許，駕
    駛車號ＤＪ─九三五二號自用小客車，沿臺北市○○街由南往北方向行駛，行經
    信安街與該街一○三巷交岔路口前方，本應注意汽車在同一車道行駛時，除擬超
    越前車外，後車與前車之間應保持隨時可以煞停之距離；且汽車行駛時，駕駛人
    應注意車前狀況及兩車併行之間隔，並隨時採取必要之安全措施，而依當時天候
    晴、日間自然光線、市區○○道路○路面乾燥、道路無障礙物、視距良好之情況
    ，亦無不能注意之情事，竟疏未注意，貿然駕駛汽車從後方超越同向前方由曾竹
    青所騎乘之腳踏車時，其汽車右側後照鏡擦撞上開腳踏車左側手把而肇事，致曾
    竹青人車倒地，受有左手骨折、左臉頰、左腳受傷等傷害。係以上開事實，經綜
    核抗告人於警詢及原審之供述、被害人曾竹青於警詢之陳述，及卷附警繪道路交
    通事故調查報告表、交通事故分析研判表等證據，研判本件肇事原因係由於抗告
    人駕駛前揭自小客車在曾竹青上開腳踏車同向後方行駛，擬超越前方腳踏車時，
    疏未注意車前狀況及保持兩車併行之間隔，並隨時採取必要之安全措施，違反道
    路交通安全規則第九十四條第一項、第三項規定因而肇事致被害人曾竹青受傷。
    敘明其認定事實所憑之依據及理由，並就抗告人所辯係曾竹青騎自行車在前搖搖
    晃晃靠近伊車子側面而撞到云云，均不足採信，詳為指駁。認原處分機關依道路
    交通管理處罰條例第六十一條第三項規定，裁處抗告人吊扣駕駛執照三個月，並
    無不當，駁回其異議之聲明，核無違誤。
二、經查，抗告人於警詢時已明白供稱其看到右前方有一名婦女騎腳踏車沿信安街南
    向北行駛，並稱發現危害狀況時距離對方一、兩公尺，於原審供認「我車的把手
    撞到他（即被害人）」等語。覆核被害人曾竹青於警詢時陳稱：「我係直行並無
    左右偏移」等語，警繪道路交通事故補充資料表記載被害人「左手骨折、左臉頰
    、左腳受傷」之傷勢等情，足認本件抗告人駕車在上開腳踏車同向後方行駛，於
    超越前方腳踏車時，疏未注意車前狀況及保持兩車並行之間隔，並隨時採取必要
    之安全措施致肇事使被害人曾竹青受傷之事證明確。抗告意旨仍執前詞，徒以係
    被害人騎車過來撞到其汽車為由，漫詞抗告，為無理由，應予駁回。
據上論斷，應依道路交通案件處理辦法第二十六條，刑事訴訟法第四百十二條，裁定
如主文。
中      華      民      國    九十一    年      九      月     十二     日
                              台灣高等法院交通法庭
                                  審判長法  官  許  正  順
                                        法  官  邱  同  印
                                        法  官  吳      燦
右正本證明與原本無異。
不得再抗告。
                                        書記官  陳  靜  姿
中      華      民      國    九十一    年      九      月     十二     日
